th: คุณสมบัติของอุปกรณ์เสริมเกมไพ่: ไร้กรด / สำหรับเก็บถาวร; แผ่นกั้นปรับได้; รองรับการใส่ซองสองชั้น; กันฝุ่น; พับแบนได้; ช่องใส่ป้ายชื่อ; ล็อกได้; ด้าน / ลดการสะท้อนแสง; ฐานกันลื่น; ปราศจาก PVC; บุนวม; หูหิ้ว/สายสะพายแบบพกพา; เสริมมุม; ฝาปิดผนึกซ้ำได้; ใส่จากด้านข้าง; วางซ้อนได้; ผิวสัมผัสกันลื่น; ใส่จากด้านบน; กันน้ำ; อื่นๆ
sl-SI: Značilnosti dodatkov za igro s kartami: Brez kislin / arhivsko; Prilagodljivi razdelilniki; Združljivo z dvojnimi ovitki; Odporno na prah; Zložljivo plosko; Okno za etiketo; Z možnostjo zaklepanja; Mat / proti bleščanju; Nedrseča osnova; Brez PVC-ja; Podloženo; Prenosni ročaj/trak; Ojačani vogali; Zavihek za ponovno zapiranje; Stransko vstavljanje; Možnost zlaganja enega na drugega; Teksturiran oprijem; Zgornje vstavljanje; Vodoodporno; Drugo
sk-SK: Vlastnosti príslušenstva pre kartové hry: Bez kyselín / archívne; Nastaviteľné oddeľovače; Kompatibilné s dvojitým obalom; Odolné voči prachu; Skladacie naplocho; Okienko na štítok; Uzamykateľné; Matné / antireflexné; Protišmyková základňa; Bez PVC; Vystužené; Prenosná rukoväť/popruh; Zosilnené rohy; Uzatvárateľná chlopňa; Plnenie zboku; Stohovateľné; Textúrovaný úchop; Plnenie zhora; Vodoodolné; Iné
lt-LT: Kortų žaidimo aksesuarų daikto savybės: Be rūgščių / archyvinis; Reguliuojami skirtukai; Suderinama su dvigubomis įmautėmis; Atsparus dulkėms; Sulankstomas plokščiai; Etiketės langelis; Užrakinamas; Matinis / neatspindintis šviesos; Neslystantis pagrindas; Be PVC; Paminkštintas; Nešiojimo rankena / dirželis; Sustiprinti kampai; Pakartotinai užklijuojamas atvartas; Pildoma iš šono; Sudedamas vienas ant kito; Tekstūrinė danga; Pildoma iš viršaus; Atsparus vandeniui; Kita
pt-PT: Características de acessórios de jogos de cartas: Sem ácido/de arquivo; Divisórias ajustáveis; Compatível com capa dupla; Resistente ao pó; Dobrável e plano; Janela para etiqueta; Com fechadura; Mate/antirreflexo; Base antiderrapante; Sem PVC; Acolchoado; Pega/alça portátil; Cantos reforçados; Aba resselável; Carregamento lateral; Empilhável; Aderência texturizada; Carregamento superior; Resistente à água; Outra
fi: Korttipelien lisätarvikkeiden ominaisuudet: Hapoton / arkistointikelpoinen; Säädettävät jakajat; Tuplasuojayhteensopiva; Pölynkestävä; Litteäksi taittuva; Etiketti-ikkuna; Lukittava; Matta / heijastamaton; Liukumaton pohja; PVC-vapaa; Pehmustettu; Kantokahva/-hihna; Vahvistetut kulmat; Uudelleensuljettava läppä; Sivulta täytettävä; Pinottava; Teksturoitu otepinta; Päältä täytettävä; Vedenkestävä; Muu
de: Merkmale des Kartenspielzubehörs: Säurefrei / archivierungssicher; Verstellbare Trennwände; Kompatibel mit Double-Sleeving; Staubabweisend; Flach zusammenklappbar; Beschriftungsfenster; Abschließbar; Matt / entspiegelt; Rutschfeste Unterseite; PVC-frei; Gepolstert; Tragegriff/-gurt; Verstärkte Ecken; Wiederverschließbare Lasche; Side-Loading; Stapelbar; Strukturierter Griff; Top-Loading; Wasserabweisend; Sonstige
vi: Tính năng phụ kiện trò chơi thẻ bài: Không chứa axit / lưu trữ; Vách ngăn có thể điều chỉnh; Tương thích bọc hai lớp; Chống bụi; Gấp phẳng; Cửa sổ nhãn; Có thể khóa; Mờ / chống lóa; Đế chống trượt; Không chứa PVC; Có đệm; Tay cầm/dây đeo xách tay; Góc được gia cố; Nắp có thể dán lại; Nạp từ hông; Có thể xếp chồng; Bề mặt chống trượt; Nạp từ trên; Chống nước; Khác
hr-HR: Značajke dodatne opreme za kartice za igre: Bez kiselina / arhivsko; Podesive pregrade; Kompatibilno s dvostrukim zaštitnim omotima; Otporno na prašinu; Sklopivo; Prozorčić za oznaku; S mogućnošću zaključavanja; Mat / bez odsjaja; Protuklizna baza; Bez PVC-a; Podstavljeno; Prijenosna ručka / remen; Pojačani kutovi; Preklop s mogućnošću ponovnog zatvaranja; Umetanje sa strane; S mogućnošću slaganja; Teksturirani hvat; Umetanje s gornje strane; Otporno na vodu; Ostalo
da: Kortspiltilbehørets egenskaber: Syrefri/arkivsikker; Justerbare rumdelere; Kompatibel med dobbelt beskyttelseslomme; Støvafvisende; Kan foldes fladt; Etiketvindue; Låsbar; Mat/antirefleks; Skridsikker bund; PVC-fri; Polstret; Bærbart håndtag/strop; Forstærkede hjørner; Genlukkelig flap; Indsætning fra siden; Kan stables; Tekstureret greb; Indsætning fra toppen; Vandafvisende; Andet
sv: Funktioner hos kortspelstillbehör: Syrafri/arkivbeständig; Justerbara avdelare; Kompatibel med dubbla fickor; Dammavvisande; Vikbar platt; Etikettfönster; Låsbar; Matt/antireflex; Halkfri botten; Fri från PVC; Vadderad; Bärhandtag/-rem; Förstärkta hörn; Återförslutningsbar flik; Sidoladdad; Stapelbar; Strukturerat grepp; Toppladdad; Vattenavvisande; Annat
el: Χαρακτηριστικά αξεσουάρ παιχνιδιών με κάρτες: Χωρίς οξέα / αρχειακό; Ρυθμιζόμενα διαχωριστικά; Συμβατό με διπλή θήκη; Ανθεκτικό στη σκόνη; Επίπεδη αναδίπλωση; Παράθυρο ετικέτας; Με δυνατότητα κλειδώματος; Ματ / αντιθαμβωτικό; Αντιολισθητική βάση; Χωρίς PVC; Με επένδυση; Λαβή/ιμάντας μεταφοράς; Ενισχυμένες γωνίες; Καπάκι με δυνατότητα επανασφράγισης; Πλευρικής τοποθέτησης; Με δυνατότητα στοίβαξης; Λαβή με υφή; Επάνω τοποθέτησης; Ανθεκτικό στο νερό; Άλλο
tr: Kart oyunu aksesuar özellikleri: Asitsiz / arşivlik; Ayarlanabilir ayırıcılar; Çift kılıf uyumlu; Toza dayanıklı; Düz katlanabilir; Etiket penceresi; Kilitlenebilir; Mat / parlama önleyici; Kaymaz taban; PVC içermez; Dolgulu; Taşınabilir sap/askı; Güçlendirilmiş köşeler; Yeniden kapatılabilir kapak; Yandan yüklemeli; İstiflenebilir; Dokulu kavrama; Üstten yüklemeli; Suya dayanıklı; Diğer
hu: Kártyajáték-kiegészítő funkciók: Savmentes / archív; Állítható elválasztók; Dupla védőtokkal kompatibilis; Porálló; Laposra hajtható; Címkeablak; Zárható; Matt / tükröződésmentes; Csúszásgátló talp; PVC-mentes; Párnázott; Hordozófogantyú/pánt; Megerősített sarkok; Visszazárható fül; Oldalról betölthető; Egymásra rakható; Texturált markolat; Felülről betölthető; Vízálló; Egyéb
bg-BG: Характеристики на аксесоари за картова игра: Без киселини / архивни; Регулируеми разделители; Съвместимо с двойни протектори; Прахоустойчиво; Сгъваемо (плоско); Прозорче за етикет; Заключващо се; Матово / антирефлексно; Неплъзгаща се основа; Без PVC; Подплатено; Преносима дръжка/каишка; Подсилени ъгли; Затварящо се капаче; Със странично поставяне; Подреждащо се; Текстуриран захват; С горно поставяне; Водоустойчиво; Друго
it: Caratteristiche degli accessori per giochi di carte: Privo di acidi / per archiviazione; Divisori regolabili; Compatibile con doppia bustina; Resistente alla polvere; Pieghevole piatto; Finestra per etichetta; Con serratura; Opaco / antiriflesso; Base antiscivolo; Senza PVC; Imbottito; Maniglia/cinghia per il trasporto; Angoli rinforzati; Lembo richiudibile; Inserimento laterale; Impilabile; Impugnatura testurizzata; Inserimento dall'alto; Resistente all'acqua; Altro
ru: Особенности аксессуаров для карточных игр: Без кислоты / архивная; Регулируемые разделители; Совместимость с двойным протектором; Пыленепроницаемость; Складная конструкция; Окошко для ярлыка; С замком; Матовая / антибликовая; Нескользящее основание; Без ПВХ; С мягкой подкладкой; Портативная ручка/ремешок; Усиленные углы; Запирающийся клапан; Боковая загрузка; Штабелируемая; Текстурированная поверхность захвата; Верхняя загрузка; Водонепроницаемость; Другое
zh-TW: 卡牌遊戲配件功能: 無酸 / 檔案級; 可調式隔板; 兼容雙層卡套; 防塵; 可平折; 標籤視窗; 可上鎖; 霧面 / 防眩光; 防滑底座; 不含 PVC; 鋪棉; 便攜式把手/背帶; 加固邊角; 可重複密封翻蓋; 側裝式; 可堆疊; 紋理握把; 頂裝式; 防潑水; 其他
pt-BR: Características de acessório de jogo de cartas: Sem ácido / qualidade de arquivo; Divisórias ajustáveis; Compatível com sleeve duplo; Resistente à poeira; Dobrável; Janela para etiqueta; Com trava; Fosco / antirreflexo; Base antiderrapante; Livre de PVC; Acolchoado; Alça portátil/tira; Cantos reforçados; Aba selável; Carregamento lateral; Empilhável; Pegada texturizada; Carregamento superior; Resistente à água; Outro
ko: 카드 게임 액세서리 기능: 무산성/보존용; 조절 가능 디바이더; 이중 슬리브 호환; 방진; 접이식; 레이블 창; 잠금 가능; 무광/눈부심 방지; 미끄럼 방지 베이스; PVC 프리; 패딩 처리; 휴대용 손잡이/스트랩; 모서리 보강; 재밀봉 가능 플랩; 사이드 로딩; 적층 가능; 텍스처 그립; 탑 로딩; 내수성; 기타
fr: Caractéristiques des accessoires de jeu de cartes: Sans acide / qualité archive; Séparateurs ajustables; Compatible avec les pochettes doubles; Résistant à la poussière; Pliable à plat; Fenêtre pour étiquette; Verrouillable; Mat / antireflet; Base antidérapante; Sans PVC; Rembourré; Poignée/sangle portable; Coins renforcés; Rabat refermable; Chargement latéral; Empilable; Prise texturée; Chargement par le haut; Résistant à l’eau; Autre
pl: Funkcje akcesoriów do gier karcianych: Bezkwasowe / archiwalne; Regulowane przegródki; Kompatybilne z podwójnym koszulkowaniem; Odporne na kurz; Składane na płasko; Okienko na etykietę; Zamykane; Matowe / antyrefleksyjne; Antypoślizgowa podstawa; Bez PVC; Wyściełane; Przenośny uchwyt/pasek; Wzmocnione rogi; Klapka wielokrotnego zamykania; Ładowane z boku; Układane w stos; Teksturowany uchwyt; Ładowane od góry; Wodoodporne; Inne
es: Características del accesorio del juego de cartas: Libre de ácido / apto para archivo; Divisores ajustables; Compatible con doble funda; Resistente al polvo; Plegable; Ventana para etiqueta; Con cerradura; Mate / antirreflejo; Base antideslizante; Sin PVC; Acolchado; Asa/correa portátil; Esquinas reforzadas; Solapa con cierre hermético; Carga lateral; Apilable; Agarre texturizado; Carga superior; Resistente al agua; Otro
en: Card game accessory features: Acid-free / archival; Adjustable dividers; Double-sleeving compatible; Dust-resistant; Fold-flat; Label window; Lockable; Matte / anti-glare; Non-slip base; PVC-free; Padded; Portable handle/strap; Reinforced corners; Resealable flap; Side-loading; Stackable; Textured grip; Top-loading; Water-resistant; Other
ja: カードゲーム用アクセサリーの機能: アシッドフリー/長期保存用; 調整可能な仕切り; ダブルスリーブ対応; 防塵; 折りたたみ式; ラベルウィンドウ; ロック可能; マット/アンチグレア; 滑り止めベース; PVCフリー; パッド入り; 携帯用ハンドル/ストラップ; 補強コーナー; 再封可能フラップ; サイドローディング; 積み重ね可能; テクスチャグリップ; トップローディング; 耐水性; その他
cs: Vlastnosti příslušenství pro karetní hry: Bez kyselin / archivační; Nastavitelné oddělovače; Kompatibilní s dvojitým obalováním; Odolné proti prachu; Skládací do roviny; Okénko pro štítek; Uzamykatelné; Matné / antireflexní; Protiskluzová základna; Bez PVC; Polstrované; Rukojeť / popruh pro přenášení; Vyztužené rohy; Znovuuzavíratelná klopa; Vkládání ze strany; Stohovatelné; Texturovaný povrch; Vkládání shora; Voděodolné; Jiné
nl: Kaart spelaccessoires kenmerken: Zuurvrij / archiefkwaliteit; Verstelbare verdelers; Geschikt voor double-sleeving; Stofbestendig; Plat opvouwbaar; Labelvenster; Afsluitbaar; Mat / anti-reflecterend; Antislip-onderkant; Pvc-vrij; Gewatteerd; Draaghendel/-band; Verstevigde hoeken; Hersluitbare klep; Side-loading; Stapelbaar; Grip met textuur; Top-loading; Waterbestendig; Overige
ro-RO: Caracteristici ale accesoriilor pentru jocuri de cărți: Fără acid / de arhivă; Separatoare ajustabile; Compatibil cu folii duble; Rezistent la praf; Pliabil; Fereastră pentru etichetă; Care poate fi blocat; Mat / antireflex; Bază antiderapantă; Fără PVC; Căptușit; Mâner/curea portabilă; Colțuri ranforsate; Clapetă resigilabilă; Încărcare laterală; Stivuibil; Prindere texturată; Încărcare superioară; Rezistent la apă; Altele
zh-CN: 卡牌游戏配件特点: 无酸/档案级; 可调节分隔板; 兼容双层卡套; 防尘; 可折叠平放; 标签窗口; 可上锁; 哑光/防眩光; 防滑底座; 无 PVC; 软垫; 便携把手/背带; 加固边角; 可重新密封翻盖; 侧入式; 可堆叠; 纹理握把; 顶入式; 防泼水; 其他
nb: Funksjoner i kortspilltilbehør: Syrefri / arkivsikker; Justerbare skillevegger; Kompatibel med doble lommer; Støvavvisende; Kan brettes flat; Etikettvindu; Låsbar; Matt / refleksfri; Sklisikker bunn; PVC-fri; Polstret; Bærehåndtak/-stropp; Forsterkede hjørner; Gjenlukkbar klaff; Innsetting fra siden; Kan stables; Teksturert grep; Innsetting fra toppen; Vannavstøtende; Annet